sk-SK: Dom a záhrada > Potreby pre domácnosť > Potreby pre údržbu bielizne > Podložky a poťahy na žehliace dosky: Poťahy na žehliace dosky; Podložky na žehliace dosky
pt-PT: Casa e jardim > Artigos para o lar > Artigos de limpeza para lavar roupa > Coberturas e esponjas para tábua de engomar: Capas para tábua de engomar; Protetores para tábua de engomar
cs: Dům a zahrada > Potřeby pro domácnosti > Potřeby pro praní > Podložky a potahy na žehlicí prkna: Potahy žehlicích prken; Podložky pod žehlicí prkna
bg-BG: Дом и градина > Битови консумативи > Консумативи за пране > Подложки и калъфи за дъски за гладене: Калъфи за дъски за гладене; Подложки за дъска за гладене
pl: Dom i ogród > Artykuły gospodarstwa domowego > Artykuły do pralni > Podkładki i pokrowce na deski do prasowania: Pokrowce na deski do prasowania; Podkładki na deskę do prasowania
vi: Nhà và vườn > Sản phẩm gia dụng > Sản phẩm giặt là > Tấm lót và phủ cầu là: Bọc bàn ủi; Đệm bàn ủi
fi: Koti ja puutarha > Kotitaloustarvikkeet > Pyykinpesutarvikkeet > Silityslaudan pehmusteet ja peitteet: Silityslaudan peitteet; Silityslaudan pehmusteet
ru: Дом и сад > Хозяйственные товары > Товары для стирки, сушки и глажки > Чехлы и подложки для гладильных досок: Чехлы для гладильных досок; Подложки для гладильных досок
fr: Maison et jardin > Produits ménagers > Produits de blanchisserie > Housses pour planches à repasser: Housses de planche à repasser; Tapis de planche à repasser
es: Casa y jardín > Productos del hogar > Productos para lavado de ropa > Fundas para tablas de planchar: Fundas para tablas de planchar; Almohadillas para tablas de planchar
th: บ้านและสวน > อุปกรณ์ใช้ในบ้าน > อุปกรณ์ซักผ้า > ที่รองและที่คลุมบอร์ดรีดผ้า: ผ้าคลุมโต๊ะรีดผ้า; แผ่นรองรีด
sl-SI: Dom in vrt > Gospodinjski pripomočki > Pripomočki za pranje perila > Podloge in prevleke za likalne deske: Prevleke za likalne deske; Podloge za likalne deske
el: Σπίτι & κήπος > Είδη οικιακής χρήσης > Είδη πλυντηρίου > Επενδύσεις & καλύμματα σιδερώστρας: Καλύμματα σιδερώστρας; Επενδύσεις σιδερώστρας
zh-TW: 居家和庭園 > 居家生活用品 > 洗衣用品 > 燙衣板墊/護套: 燙衣板護套; 燙衣板墊
ro-RO: Casă și grădină > Produse de uz casnic > Produse pentru spălat rufe > Inserții și huse pentru masa de călcat: Huse pentru masa de călcat; Inserții pentru masa de călcat
pt-BR: Casa e jardim > Suprimentos domésticos > Suprimentos de lavandeira > Almofadas e capas para mesas de passar roupas: Capas para tábuas de passar roupa; Almofadas para tábuas de passar roupas
tr: Ev ve Bahçe > Ev Sarf Malzemeleri > Çamaşırhane Sarf Malzemeleri > Ütü Masası Sünger ve Örtüleri: Ütü Masası Örtüleri; Ütü Masası Altlıkları
ja: ホーム・ガーデン > 日用品 > 洗濯用品 > アイロン台パッド・カバー: アイロン台カバー; アイロン台パッド
nb: Hjem og hage > Husholdningsartikler > Vaskeprodukter > Strykebrettputer og -trekk: Trekk for strykebrett; Puter for strykebrett
lt-LT: Namai ir sodas > Namų apyvokos reikmenys > Skalbimo reikmenys > Lyginimo lentų pagalvėlės ir užvalkalai: Lyginimo lentų užvalkalai; Lyginimo lentų pagalvėlės
da: Hjem og have > Husholdningsartikler > Vaskemidler > Strygemåtter og strygebrætbetræk: Strygebrætbetræk; Strygemåtter
nl: Huis en tuin > Huishoudelijke benodigdheden > Wasbenodigdheden > Strijkplankhoezen: Standaard strijkplankhoezen; Strijkplankpads
hr-HR: Dom i vrt > Potrepštine za kućanstvo > Potrepštine za pranje rublja > Podloge i navlake za daske za glačanje: Navlake za daske za glačanje; Podloge za daske za glačanje
en: Home & Garden > Household Supplies > Laundry Supplies > Ironing Board Pads & Covers: Ironing Board Covers; Ironing Board Pads
it: Casa e giardino > Forniture domestiche > Forniture lavanderia > Imbottiture e coperture assi da stiro: Copriasse da stiro; Cuscinetti per asse da stiro
ko: 가정/원예 용품 > 생활용품 > 세탁용품 > 다림판 패드/커버: 다리미판 커버; 다리미판 패드
hu: Otthon és kert > Háztartási kellékek > Mosodai kellékek > Vasalódeszka-alátétek és huzatok: Vasalódeszka-huzatok; Vasalódeszka-alátétek
sv: Hem och trädgård > Hushållsutrustning > Tvättutrustning > Överdrag och dynor för strykbräden: Strykbrädesöverdrag; Strykbrädedynor
de: Heim & Garten > Haushaltsbedarf > Wäschepflege > Bügelbrettunterlagen & -bezüge: Bügelbrettbezüge; Bügelbrettpolster
zh-CN: 家居与园艺 > 家居用品 > 洗衣用品 > 熨衣板垫及套: 熨衣板盖; 熨衣板垫